【裁判字號】    97,上易,912
【裁判日期】    970624
【裁判案由】    毒品危害防制條例
【裁判全文】
臺灣高等法院刑事判決                 97年度上易字第912號
上  訴  人
即  被  告  甲○○
上列上訴人因違反毒品危害防制條例案件，不服台灣基隆地方法
院九十六年度易字第七０二號，中華民國九十七年二月二十九日
第一審判決（起訴案號：台灣基隆地方法院檢察署九十六年度毒
偵字第二三五九號、二四二０號），提起上訴，本院判決如下：
    主  文
上訴駁回。
    事  實
一、甲○○前因施用毒品案件，經二次觀察、勒戒後，均認無繼
    續施用毒品之傾向，先後於民國八十八年五月十五日及同年
    十二月七日執行完畢釋放，分別經臺灣基隆地方法院檢察署
    以八十八年度偵字第二０九五號及八十八年度偵字第四一六
    九號、八十八年度毒偵字第七八九號不起訴處分，復因施用
    第二級毒品案件，經台灣基隆地方法院以八十九年度毒聲字
    第一三０七號裁定令入戒治處所強制戒治，於八十九年十二
    月十四日因停止戒治出監，期滿未經撤銷停止戒治，於九十
    年七月二十七日執行完畢，並因同案經上開檢察署檢察官以
    八十九年度毒偵字第一五四七號聲請以簡易判決處刑，經台
    灣基隆地方法院以八十九年度基簡字第五五七號判決判處有
    期徒刑六月確定，再因施用第二級毒品案件，經台灣基隆地
    方法院以九十二年度毒聲字第七三五號裁定令入戒治處所強
    制戒治，於九十三年一月九日因法律修正執行完畢釋放，復
    因同案經上開檢察署檢察官以九十二年度毒偵字第六六二號
    提起公訴，經台灣基隆地方法院以九十二年度易字第二一五
    號判決判處有期徒刑七月確定，又因施用第二級毒品案件，
    經前開檢察署檢察官以九十三年度毒偵字第六三四號提起公
    訴，經台灣基隆地方法院以九十三年度易字第一四二號判決
    判處有期徒刑八月確定；另因違反槍砲彈藥刀械管制條例案
    件，經台灣基隆地方法院以九十三年度訴字第五六四號判決
    判處有期徒刑一年四月，併科罰金新台幣（下同）三萬元確
    定，再經由台灣基隆地方法院就上開九十三年度易字第一四
    二號及九十三年度訴字第五六四號判決所科之刑，以九十三
    年度聲字第七九三號裁定定應執行有期徒刑一年四月，併科
    罰金三萬元，與前開九十二年度易字第二一五號判決所科之
    刑接續執行，於九十五年五月二十五日假釋出監，保護管束
    期滿未經撤銷假釋，未執行之刑以已執行論，於九十五年十
    一月十七日執行完畢。
二、詎甲○○仍未戒除毒癮，分別基於施用第二級毒品之犯意，
    先後於九十六年八月十九日下午一、二時及同年月二十八日
    凌晨一、二時許，在其位於基隆市○○區○○街一０二之一
    四號住處，以將第二級毒品安非他命置放於玻璃球內，以火
    燒烤後吸食所生煙霧之方式，分別施用第二級毒品。嗣於九
    十六年八月十九日晚間九時三十一分許，經警採集尿液送驗
    後查獲；另於九十六年八月二十八日下午四時二十分許，在
    位於基隆市○○區○○路五四號之華星飯店三０二室，經警
    臨檢查獲，並採集其尿液送驗後，始悉上情。
三、案經基隆市警察局第一、二分局報請臺灣基隆地方法院檢察
    署檢察官偵查起訴。
    理  由
壹、程序問題：
    按被告以外之人於審判外之言詞或書面陳述，除法律有規定
    者外，不得作為證據；又被告以外之人於審判外之陳述，雖
    不符合同法第一百五十九條之一至第一百五十九條之四之規
    定，但經當事人於審判程序同意作為證據，法院審酌該言詞
    陳述或書面陳述作成時之情況，認為適當者，亦得為證據。
    當事人、代理人或辯護人於法院調查證據時，知有第一百五
    十九條第一項不得為證據之情形，而未於言詞辯論終結前聲
    明異議者，視為有前項之同意，刑事訴訟法第一百五十九條
    第一項及第一百五十九條之五分別定有明文。本判決下列所
    引用之各該被告以外之人於審判外之陳述（包含書面陳述）
    ，雖屬傳聞證據，惟上訴人即被告甲○○於審判期日並未到
    庭表示意見，本院審酌上開證據資料製作時之情況，尚無違
    法不當及證明力明顯過低之瑕疵，亦認為以之作為證據應屬
    適當。揆諸前開規定，爰逕依刑事訴訟法第一百五十九條之
    五規定，認前揭證據資料均有證據能力，先予敘明。
貳、實體問題：
一、上開事實，業據被告於原審審理時均坦承不諱（見原審卷第
    一０四頁），且被告為警查獲後，採集之尿液檢體經送臺灣
    檢驗科技股份有限公司及臺灣尖端先進生技醫藥股份有限公
    司檢驗，均呈安非他命類陽性檢驗結果，此有臺灣檢驗科技
    股份有限公司九十六年九月三日出具之濫用藥物尿液檢驗報
    告、臺灣尖端先進生技醫藥股份有限公司九十六年九月五日
    出具之濫用藥物檢驗報告、基隆市警察局第一分局偵辦毒品
    案件尿液檢體對照表附卷可稽（見毒偵字第二四二０號卷第
    四頁，毒偵字第二三五九號卷第一五、一五之一頁）。是被
    告之自白核與事實相符，堪以採認。本件事證明確，被告犯
    行洵堪認定，自應依法論科。
二、核其所為，均係犯毒品危害防制條例第十條第二項之施用第
    二級毒品罪。被告持有第二級毒品以供施用，持有之低度行
    為應為施用之高度行為所吸收，不另論罪。又九十五年七月
    一日起施行之刑法已刪除連續犯之規定，將本應各自獨立評
    價之數罪，回歸應賦予複數法律效果之原貌，故刑法修正施
    行後多次施用毒品之犯行，應採一罪一罰，始符立法本旨（
    參最高法院九十六年度第九次刑事庭會議決議）。是本件被
    告於九十五年七月一日刑法修正施行後，為本件二次施用第
    二級毒品之犯行，且施用毒品之時間相異，足認犯意並非同
    一，參酌首揭所述，自應予以分論併罰。又被告曾受如事實
    欄所載之徒刑執行完畢，此有臺灣高等法院被告前案紀錄表
    在卷供參（見本院卷第八至一八頁），其受徒刑之執行完畢
    ，再為本件二次施用第二級毒品犯行，係於五年以內故意再
    犯本件有期徒刑以上之罪，均為累犯，應分別依刑法第四十
    七條第一項之規定加重其刑。
三、原審經詳細調查，以被告罪證明確，適用上揭規定，並審酌
    被告經觀察、勒戒及強制戒治，且屢經刑罰矯治後，竟未戒
    除毒癮之惡習，而再三施用毒品，顯認缺乏戒斷決心，然其
    於原審中已坦承犯行，且所為僅屬戕害自身之行為，未侵犯
    其他法益等一切情狀，就被告先後二次施用第二級毒品罪，
    分別量處有期徒刑五月、五月，並定應執行有期徒刑七月。
    核原審認事用法，並無不合，量刑亦屬允當。被告以施用毒
    品成癮者，即有反覆施用之行為，故應為接續犯云云為由上
    訴，與上揭最高法院九十六年度第九次刑事庭會議決議意旨
    有違，自無理由，應予駁回。
四、被告經合法傳喚，無正當理由不到庭，爰不待其陳述逕行判
    決。
據上論斷，應依刑事訴訟法第三百七十一條、第三百六十八條，
判決如主文。
本案經檢察官鍾鳳玲到庭執行職務。
中    華    民    國    97    年    6     月    24    日
                  刑事第十七庭  審判長法  官  趙功恆
                                      法  官  陳世宗
                                      法  官  陳憲裕
以上正本證明與原本無異。
不得上訴。
                                      書記官  劉育妃
中    華    民    國    97    年    6     月    24    日
附錄：本案論罪科刑法條全文
毒品危害防制條例第10條第2項：
施用第一級毒品者，處 6 月以上 5 年以下有期徒刑。
施用第二級毒品者，處 3 年以下有期徒刑。


司法院資訊處製作；財團法人民間司法改革基金會備份。
